最高法院刑事判決　　　　　　　　　　111年度台上字第431號
上　訴　人　王俊傑




原審辯護人　陳廷瑋律師
　　　　　　吳鎧任律師
上列上訴人因違反毒品危害防制條例等罪案件，不服臺灣高等法
院臺南分院中華民國110 年10月14日第二審判決（110 年度上訴
字第995 號，起訴案號：臺灣嘉義地方檢察署108 年度偵字第95
67號），由原審之辯護人為被告利益提起上訴，本院判決如下：
    主  文
上訴駁回。
    理  由
一、按刑事訴訟法第377 條規定，上訴於第三審法院，非以判決
    違背法令為理由，不得為之。是提起第三審上訴，應以原判
    決違背法令為理由，係屬法定要件。如果上訴理由書狀並未
    依據卷內訴訟資料，具體指摘原判決不適用何種法則或如何
    適用不當，或所指摘原判決違法情事，顯與法律規定得為第
    三審上訴理由之違法情形，不相適合時，均應認其上訴為違
    背法律上之程式，予以駁回。                  
二、本件原判決認定上訴人王俊傑有原判決事實欄及其附表（下
    稱附表）一編號1 至7 所載之販賣甲基安非他命犯行明確，
    經比較新舊法，因而維持第一審論處上訴人（修正前）販賣
    第二級毒品6 罪、販賣第二級毒品未遂1 罪之罪刑，並為沒
    收之宣告及定應執行刑（有期徒刑8 年）之判決，駁回其在
    第二審之上訴。已詳述所憑之證據及取捨、認定之理由。
三、刑之量定，係屬事實審法院得依職權自由裁量之事項，苟已
    以行為人之責任為基礎，並審酌刑法第57條各款所列情狀而
    合於法律規定之範圍，並無違反公平、比例及罪刑相當原則
    而濫用其裁量者，即不得遽指為違法。原審就上訴人本件所
    犯各罪犯行，適用累犯規定加重其刑後，再依修正前毒品危
    害防制條例第17條第2 項減輕其刑及（附表一編號7 部分）
    依刑法第25條第2 項之規定遞予減輕其刑，以其責任為基礎
    ，具體審酌刑法第57條所定各情，而維持第一審所為刑之量
    定，且已說明上訴人雖主張毒品來源為王國豐，惟如何與毒
    品危害防制條例第17條第1 項減輕或免除其刑之規定不符之
    理由，既未逾越法定刑範圍，復無違反罪責原則、公平原則
    或適用法則不當之情事，自無違法可言。又原審審酌上訴人
    本件所犯各罪之犯罪情狀，以上訴人經減輕或遞予減輕其刑
    後之法定最低刑度，係屬適當，認無情輕法重，或有何可憫
    恕之事由，未依刑法第59條規定酌減其刑，已於原判決說明
    理由（見原判決第8 至9 頁），屬法院得依職權裁量之事項
    ，洵無違法、失當可指。上訴意旨略謂：上訴人供出之毒品
    來源王國豐偵查後雖經不起訴處分，惟上訴人已盡力協助調
    查，態度良好，且於偵審自白，有毒品危害防制條例第17條
    第2 項規定之適用，原判決量刑過重；另上訴人已悔過向上
    ，非品性惡劣或反社會性格之人，請鑑察上訴人供出毒品來
    源及洗心革面之犯後態度，依刑法第59條酌減其刑等語。係
    就原審量刑裁量之適法行使及已說明之事項，任意指摘，自
    非合法之第三審上訴理由。本件上訴為違背法律上之程式，
    應予以駁回。
據上論結，應依刑事訴訟法第395條前段，判決如主文。
中    華    民    國   111    年    1     月    13    日
                  刑事第二庭審判長法  官  林  勤  純  
                                  法  官  莊  松  泉  
                                  法  官  李  釱  任  
                                  法  官  吳  秋  宏  
                                  法  官  王  梅  英  
本件正本證明與原本無異
                                  書記官
中    華    民    國   111    年    1     月    19    日